臺灣高等法院臺中分院刑事判決　　　　96年度上訴字第2136號
上　訴　人
即　被　告　丁○○
指定辯護人　本院公設辯護人己○○
上列上訴人因違反槍砲彈藥刀械管制條例案件，不服臺灣苗栗地
方法院96年度訴字第272號中華民國96年6月26日第一審判決（起
訴案號：臺灣苗栗地方法院檢察署96年度偵字第1154號），提起
上訴，本院判決如下：
    主  文
上訴駁回。
    事  實
一、丁○○明知可發射子彈具有殺傷力之改造手槍及改造子彈，
    為槍砲彈藥刀械管制條例所列管禁止持有之物，未經主管機
    關許可，不得持有之，竟基於持有改造手槍及改造子彈之犯
    意，於民國96年2月1日凌晨3時，在不詳地點，向姓名不詳
    之成年男子取得已換裝土造金屬槍管改造而成具有殺傷力之
    仿BERETTA廠M9型半自動手槍製造之改造手槍一支（槍枝管
    制編號0000000000號）、改造直徑約9.0mm金屬彈頭之土造
    子彈5顆，丁○○於取得上開槍、彈後即將之置於其位於苗
    栗縣南庄鄉獅山村獅山110號住處內，未經許可而持有之。
    嗣因警方接獲線報持搜索票，於96年2月27日14時33分許，
    在上址當場查獲前開槍彈，始悉上情。
二、案經苗栗縣警察局頭份分局報請臺灣苗栗地方法院檢察署檢
    察官偵查起訴。
    理    由
一、訊據上訴人即被告 (下稱被告）丁○○對前開持有槍枝之犯
    罪事實於本案偵審中均坦承不諱。（見96年偵字第1154號卷
    第6～10頁、96年偵字第1154號卷第40～41頁、本院卷96 年
    5月24日準備程序筆錄第4～5頁），並有頭份分局警員搜索
    槍枝藏放地點現場照片8張附卷（見96年偵字第1154號卷第
    20～24頁）及槍枝1支、子彈5顆扣案可資佐證，且扣案之改
    造手槍1支及子彈5顆經送內政部警政署刑事警察局以性能檢
    驗法、試射法鑑定結果認為，改造手槍1支係仿BERETTA廠M9
    型半自動手槍製造之槍枝，換裝土造金屬槍管改造而成之改
    造手槍，機械性能良好，可擊發適用子彈使用，具有殺傷力
    ；又扣案之改造直徑約9.0mm子彈5顆，經採樣2顆試射，均
    可擊發，具有殺傷力等情，有該局96年3月30日刑鑑字第
    0960031979號槍彈鑑定書一份在卷可稽，此為鑑定機關本於
    專業知識及經驗所得之結論，自可憑信。被告丁○○首揭自
    白，核與事實相符，應堪採信。
二、被告雖另辯稱扣案之槍彈係其胞弟陳建文託其保管而寄藏持
    有云云，既經證人陳建文於原審審理具結證述時否認在卷，
    至於依證人甲○○在本院審理時雖證稱：96年2月8日在陳建
    文桃園市住處雖未見到被告，但知道他人有來，然不知被告
    來找陳建文之原因，且否認曾與陳建文共同交付放置扣案槍
    枝之皮包予被告，雖又證述曾在陳建文住處衣櫃內偶然看見
    有置放槍枝，然既表示不曾拿起仔細看，且已證稱無法確定
    即為本案扣案槍枝等情，證人乙○○雖亦證稱：曾陪同被告
    駕車前往其胞弟陳建文住處，人雖未下車，然確實目睹其弟
    交付咖啡包包予被告，返家途中被告打開包包時，看到壹把
    銀色亮亮的東西及壹包金金小小顆的東西，有大概四五顆的
    樣子等語，並當庭繪製當時目睹之手槍外觀之物品在卷可按
    ，然亦不否認如果有另一把槍跟卷附照片同型的手槍，則無
    法與當時在車上目睹之物品相區辨，是以，證人甲○○、乙
    ○○對於本件被告持有遭查獲之槍彈是否即為渠二人在陳建
    文住處或在陳建文交付被告手提包內無意中目睹之外形雷同
    之銀色金屬類槍枝及金色子彈等物品，既均當庭證稱無法確
    認即屬同一物品，自無法以上開證人證詞為有利被告之認定
    。又依被告另辯稱扣案槍彈係96年2月8日凌晨與友人打牌時
    ，接獲其弟陳建文電話要求前往其住處取物，即駕車自苗栗
    頭份前往陳建文位於桃園市○○○街住處接受其弟所交付之
    咖啡色包包後即返回頭份住處，期間均未曾詢問所交付之物
    品為何云云茍為屬實，按於凌晨時分，身處苗栗正與友人打
    牌時，突然接獲其胞弟要求專程前往桃園市領取物品，衡諸
    常情，豈有不加以詢問物品之內容，或詢問要求伊立即前往
    取回之原因？縱令行前未曾詢問，然於兼程前往桃園後，見
    其弟僅交付皮包一只，又豈有不稍加以詢問所交付之物品內
    容？本件被告既否認事前及收受時已知悉其胞弟所交付之物
    即為槍彈，又辯稱係受其弟之託而寄藏槍彈，前後供述互為
    矛盾，被告於法院審理時始翻異前供，空言自認係犯寄藏槍
    彈，然又否認知悉其弟所交付之物品即為槍彈，無非意圖藉
    此混淆對於所持有者係可發射子彈具有殺傷力之改造手槍及
    改造子彈之認知，以規避持有具殺傷力之改造槍彈犯行甚顯
    ，被告所辯無非事後飾卸之詞，無可採信為真正。本件事證
    明確，被告上揭犯行，足堪認定，應予依法論科。至於被告
    於本院審理時聲請傳喚「戊○○」欲證明本件查獲槍彈係綽
    號其胞弟所寄藏云云，惟被告對於「戊○○」之真實姓名年
    籍及地址等資料均毫無所悉，本院自無從傳喚，且依被告所
    述證人戊○○僅係曾遭陳建文持槍枝暴力討債，縱令屬實，
    證人戊○○既未曾持有扣案槍彈，實難僅以曾受陳建文持槍
    討債即認本件被告遭查扣持有之槍彈即為證人戊○○遭人暴
    力討債時對方所持有之槍彈，又被告另請求函桃園分局中路
    派出所查96年2月初有無陳建文涉嫌持有槍彈之刑事偵查案
    件，然陳建文是否另涉持有槍枝，均與本件被告持有槍彈無
    涉，且非可僅以案外人陳建文涉嫌持有槍彈，即謂本件被告
    持有之槍彈即為陳建文所委託藏放，本院認無再予傳喚「戊
    ○○」到庭作證及向桃園分局中路派出所函查之必要，附此
    敘明。
三、核被告所為，係犯槍砲彈藥刀械管制條例第8條第4項之未經
    許可持有可發射子彈具有殺傷力之改造手槍罪，及同條例第
    12條第4項之未經許可持有子彈罪。被告以一持有行為，同
    時持有上述槍、彈，係屬一行為同時觸犯上開罪名之異種想
    像競合犯，應依刑法第55條之規定，從一重之未經許可持有
    可發射子彈具有殺傷力之改造手槍罪處斷。又寄藏槍、彈係
　　「受人委託代為保管」，始構成寄藏改造手槍及子彈罪（最
　  高法院74年台上字第3400號判例意旨參照），本件被告上開
    抗辯係經其弟陳建文交付而代為寄藏槍彈云云，尚難憑採，
    已詳述如前，原審檢察官雖於96年6月5日審理時變更起訴罪
    名為槍砲彈藥刀械管制條例第8條第4項之未經許可寄藏可發
    射子彈具有殺傷力之改造手槍罪，及同條例第12條第4項之
    未經許可寄藏子彈罪，惟被告所為抗辯既難採信，則公訴意
    旨認被告係犯槍砲彈藥刀械管制條例第8條第4項之未經許可
    寄藏可發射子彈具有殺傷力之改造手槍罪，及同條例第12條
    第4項之未經許可寄藏子彈罪，即有未洽，惟其變更之起訴
    事實與本院審理之基本事實同一，本院自應予審理，並變更
    原審蒞庭檢察官之起訴法條。原審認被告犯行事證明確，依
    槍砲彈藥刀械管制條例第8條第4項、第12條第4項，刑法第
    11條前段、第42條第3項、第55條之規定，審酌近年來我國
    非法槍枝、子彈氾濫，嚴重危害國人生命、身體及財產之安
    全，被告無視禁令，持有系爭改造手槍及子彈之行為，足以
    對社會之治安及他人之生命、財產安全造成危險，及被告犯
    後態度尚稱良好，且並未持槍、彈以為犯罪，併參酌其並無
    前科紀錄，素行尚稱良好，有臺灣高等法院被告前案紀錄表
    1份在卷可按，及其生活狀況、品行、智識程度、犯罪之動
    機、目的、手段及公訴人請求求處有期徒刑3年6月等一切情
    狀，爰量處有期徒刑3年2月，併科罰金新台幣5萬元及易服
    勞役之折算標準。並敘明扣案之改造仿BERETTA廠M9型半自
    動改造手槍（槍枝管制編號：0000000000號）1枝及直徑約
    9. 0mm金屬彈頭之改造子彈3顆，均屬違禁物，應依刑法第
    38條第1項第1款宣告沒收。至於扣案之上開改造子彈，原扣
    案5顆，經取樣2顆實際試射擊發後，不復具有子彈之外型與
    功能，爰不予宣告沒收。原審判決認事用法核無違誤，量刑
    亦屬妥適。被告上訴為無理由，應予駁回。
據上論結，應依刑事訴訟法第368條，判決如主文。
本案經檢察官丙○○到庭執行職務。
中　　華　　民　　國　　96　　年　　10　　月　　16 　日
            刑事第六庭    審判長法　官  李  文  雄
                                法　官  邱  顯  祥
                                法　官  林  靜  芬
上列正本證明與原本無異。
如不服本判決與於收受送達後十日內向本院提出上訴書狀，其未
敘述上訴之理由者並得於提起上訴後十日內向本院補提理由書 (
均須按他造當事人之人數附繕本)。
                                書記官  陳  秀  真
中　　華　　民　　國　　96　　年　　10　　月　　16 　日
槍砲彈藥刀械管制條例第8條
未經許可，製造、販賣或運輸鋼筆槍、瓦斯槍、麻醉槍、獵槍、
空氣槍或第4條第1項第1款所定其他可發射金屬或子彈具有殺傷
力之各式槍砲者，處無期徒刑或5年以上有期徒刑，併科新臺幣1
千萬元以下罰金。未經許可，轉讓、出租或出借前項所列槍枝者
，處5年以上有期徒刑，併科新臺幣1千萬元以下罰金。意圖供自
己或他人犯罪之用，而犯前二項之罪者，處無期徒刑或7年以上
有期徒刑，併科新臺幣1千萬元以下罰金。未經許可，持有、寄
藏或意圖販賣而陳列第1項所列槍枝者，處3年以上10年以下有期
徒刑，併科新臺幣700萬元以下罰金。第1項至第3項之未遂犯罰
之。
